---
title: "2.1-Ejemplo-Actividad deportiva"
format: revealjs
editor: visual
---

## 2.1 Ejemplo: Actividad deportiva

-   **read.csv:** leemos los datos de un csv.

-   **stringsAsFactor=T**: Para memoria y acelerar procesos podemos convertir las columnas de texto en "factor". Factor es una variable cualitativa restringida.

```{r}
activities<-read.csv('data/activities_strava.csv', stringsAsFactor=T)
head(activities)
```

Nos podemos quedar con ciertas columnas de interés:

```{r}
activities <- activities[,c('Activity.Name', 'Activity.Type', 'Elapsed.Time', 'Distance')]
```

Podemos añadir una columna por nombre, asignándole una serie de valores caculados:

```{r}
activities$duracion_minutos <- activities$Elapsed.Time/60
head(activities)
```

Podemos ver su estructura:

```{r}
str(activities)
```

Podemos ver los nombres de las columnas y renombrarlas:

```{r}
colnames(activities)

colnames(activities) <- c('Nombre_actividad','Tipo actividad', 'duracion_segundos', 'distancia', 'duracion_minutos')

colnames(activities) <- c('Activity.Name', 'Activity.Type', 'Elapsed.Time', 'Distance', 'Elapsed.Min')

head(activities)
```

Podemos pedir un resumen del data frame:

```{r}
summary(activities)
```

Podemos quedarnos solo con las actividades del tipo "Afternoon Ride" y con un tiempo inferior a 30 minutos para crear un nuevo dataframe:

```{r}
afternoon_activity <- activities[
    activities$Activity.Name=='Afternoon Ride' &
    activities$duracion_minutos<30,]

head(afternoon_activity)
```

```{r}
summary(afternoon_activity)
```

Podemos quedarnos solo con las actividades del tipo "Afternoon Ride" o y con un tiempo inferior a 30 minutos y superior a 15 minutos:

```{r}
afternoon_activity_30_15 <- activities[
  which(activities$Nombre_actividad=='Afternoon Ride' &
  activities$duracion_minutos<30 & 
  activities$duracion_minutos>15),]

head(afternoon_activity)
```

O hacer otros filtrados. Por ejemplo, quedarnos con las actividades del tipo "Afternoon Ride" o "Morning Ride" y con un tiempo inferior a 30 minutos y superior a 15 minutos:

```{r}
activities_15_30 <- activities[
  which( (activities$Nombre_actividad=='Afternoon Ride' |
          activities$Nombre_actividad=='Morning Ride') &
          activities$duracion_minutos<30 & 
      activities$duracion_minutos>15),]

summary(activities_15_30)
```

Lo mismo usando which e %in%:

```{r}
activities_15_30 <- activities [which(activities$Nombre_actividad %in% c('Afternoon Ride', 'Morning Ride') & activities$duracion_minutos<30 & activities$duracion_minutos>15), ] summary(afternoon_activity_30_15)

```
